臺灣臺北地方法院民事裁定
111年度抗字第92號
抗  告  人  展雲事業股份有限公司

法定代理人  鍾克信  
相  對  人  謝易男  


上列當事人間請求本票裁定事件，抗告人對於民國110年12月20
日本院110年度司票字第19733號裁定提起抗告，本院裁定如下：
    主  文
抗告駁回。
抗告程序費用新臺幣壹仟元由抗告人負擔。
    理  由
一、　相對人於原審聲請意旨略以：相對人執有展雲事業股份有
    限公司（下稱展雲公司）、鍾克信共同簽發如附表所示之本
    票2紙（下合稱系爭本票），付款地均未載，利息均未約定
    ，並均免除作成拒絕證書，詎分別於如附表所示提示日經提
    示後，僅支付其中部分款項，分別尚餘如附表請求金額欄所
    示之金額未獲付款，為此提出本票2紙，聲請裁定准許就上
    開金額及法定利率計算之利息強制執行，並經原審依上開金
    額裁定准予強制執行。
二、抗告意旨略以：抗告人從未簽發系爭本票，亦未曾接受相對
    人為付款之提示，相對人不得行使追索權，其聲請本票裁定
    准予強制執行，並無理由。為此提起抗告，請求廢棄原裁定
    等語。
三、按執票人向本票發票人行使追索權時，得聲請法院裁定後強
    制執行，票據法第123條有所明文。又本票執票人依票據法
    第123條之規定，聲請法院裁定許可對發票人強制執行，係
    屬非訟事件程序。法院僅就形式上審查得否准許強制執行，
    此項裁定並無確定實體上法律關係存否之效力。如發票人就
    票據債務之存否有爭執時，應由發票人提起確認之訴，以資
    解決（最高法院56年台抗字第714號、57年台抗字第76號裁
    判參照）。另本票如載明免除作成拒絕證書，則執票人聲請
    裁定准予強制執行時，毋庸提出已為付款提示之證據，且本
    票執票人依票據法第123條規定向本票發票人行使追索權，
    聲請法院裁定准予強制執行，係屬非訟事件，對於此項聲請
    所為裁定，僅依非訟事件程序，就本票形式上之要件是否具
    備予以審查為已足。發票人如主張執票人未為提示，依票據
    法第124條準用同法第95條但書之規定，應由其負舉證之責
    （最高法院84年度台抗字第22號裁定意旨參照）。
四、經查，相對人於原審提出本票2紙，其上載明發票人為展雲
    公司及鍾克信，業據本院調取原審卷查明無訛，因此原審依
    非訟事件程序審查，認系爭本票已符合票據法第123條之規
    定，而為准予強制執行之裁定，經核並無違誤。抗告人爭執
    未簽發系爭本票，核屬實體法上權利義務關係存否之爭執，
    依前開說明，應由抗告人另行提起訴訟以資救濟，而非本件
    非訟程序所得加以審究。又系爭本票共2紙均已載明免除作
    成拒絕證書，相對人陳明其均於民國110年9月22日為付款提
    示（見原審卷第8頁），揆諸前開說明，應由抗告人就相對
    人未為提示負舉證之責，抗告人並未舉證以實其說，其主張
    自難採信。準此，原審據此裁定系爭本票准予強制執行，核
    無不合。抗告意旨指摘原裁定不當，求予廢棄，委無理由，
    應予駁回。
五、據上論結，本件抗告為無理由，爰依非訟事件法第21條第2
    項、第46條、第24條第1項，民事訴訟法第495條之1第1項、
    第449條第1項、第95條、第78條，裁定如主文。
中　　華　　民　　國　　111 　年　　2 　　月　　25　　日
                  民事第七庭    審判長法  官  姜悌文
                                      法  官  溫祖明
                                      法  官  林欣苑 
　　　　　　　　　　　　　　　　　　　
附表：    111年度抗字第92號   編號 票面金額 （新臺幣） 請求金額 （新臺幣） 發票日 到期日 提示日 (即利息起算日) 年息  001 30,000,000元 30,000,000元 109年10月5日 110年9月17日 110年9月22日 6% 002 15,000,000元 4,100,000元 109年12月28日 110年9月22日 110年9月22日 6% 

以上正本係照原本作成。
本裁定僅得以適用法規顯有錯誤為理由提起再抗告。如提起再抗
告，應於裁定送達後10日內委任律師為非訟代理人向本院提出再
抗告狀，並繳納再抗告費新臺幣1,000元。
中　　華　　民　　國　　111 　年　　2 　　月　　25　　日
                                      書記官  范煥堂